【裁判字號】    95,易,14
【裁判日期】    950227
【裁判案由】    竊盜
【裁判全文】
臺灣嘉義地方法院刑事判決                95年度易字第14號
公  訴  人  臺灣嘉義地方法院檢察署檢察官
被      告  甲○○
                    現於臺灣雲林看守所
上列被告因竊盜案件，經檢察官提起公訴（94年度偵字第6143號
、6696號），本院合議庭裁定由受命法官獨任行簡式審判程序後
，判決如下：
    主  文
甲○○連續竊盜，累犯，處有期徒刑拾月。
扣案沾有黏液鐵片、黏有雙面膠之鐵片各壹片、膠布、鋼鐵片、
釣魚網線各壹捲、捕蠅紙參張、釣香油錢工具伍組均沒收。
    事  實
一、甲○○曾因違反肅清煙毒條例案件，分別經本院及臺灣台南
    地方法院判決各判處有期徒刑三年四月確定，二罪接續執行
    ，八十八年二月五日假釋出獄，後經撤銷假釋，執行殘行三
    年九月又十三日，至九十三年十月十一日縮短刑期執行完畢
    出監，仍不知悔改，竟基於意圖為自己不法所有之概括犯意
    ，先後為下列竊盜犯行：
    (1)、於民國九十四年三月三十一日，由不知情之王炳坤駕駛
        車牌號碼2U- 4485號之自用小客車搭載甲○○至位於嘉
        義縣民雄鄉西昌村之「慈雲亭」後，即由甲○○單獨進
        入「慈雲亭」內，於同日十四時四十一分許，趁被害人
        即「慈雲亭」之主任委員葉卿耀疏於看守之際，持其所
        有沾有黏液之鐵片一片著手欲竊取「慈雲亭」內樂捐箱
        中之金錢，然因綑綁鐵片之釣魚線斷裂致未能竊取得手
        ，經葉卿耀事後發覺並提供監視錄影畫面報請處理查獲
        ，並扣得其所有供犯罪所用之沾有黏液鐵片一片。
    (2)、於九十四年九月二十三日十四時許，在嘉義縣民雄鄉○
        ○村○○路○段四十五號前，以自備之鑰匙竊取陳鵬安
        所有之引擎號碼FG161269號（原車牌號碼係GUX- 535
        號，惟懸掛LSW－468號車牌）重型機車，得手後，留供
        己用。
    (3)、於九十四年十月二十三日十三時三十分許，在臺南縣新
        營市太南里三一八之七號對面之「萬聖堂」，以其所有
        黏貼捕蠅紙黏液之鐵片綁上釣線，垂釣放入香油箱內，
        竊取現金新臺幣（下同）二千五百元。
    (4)、於九十四年十月二十三日十四時許，在臺南縣新營市五
        興里「十八王公廟」，以其所有黏貼捕蠅紙黏液之鐵片
        綁上釣線，垂釣放入香油箱內，竊取竊取香油箱內之現
        金二千二百元。同日經警查獲並扣得其所有供犯罪所用
        之膠布、鋼鐵片、釣魚網線各一捲、捕蠅紙三張、釣香
        油錢工具五組。
    (5)、於九十四年十一月十八日下午五時許攜帶其所有黏有雙
        面膠之鐵片一片，至位於嘉義縣新港鄉潭大村三鄰十六
        之十號之「復興宮」時，見該廟宇無人看管，持其所有
        黏有雙面膠之鐵片一片著手欲竊取「復興宮」功德箱中
        之香油錢，尚未得手之際即為袁倫光所發現而報警，為
        警前往處理時當場查獲，並扣得前揭其所有供犯罪所用
        之黏有雙面膠之鐵片一片。
二、案經葉卿耀訴由嘉義縣警察局民雄分局報告臺灣嘉義地方法
    院檢察署檢察官偵查起訴暨臺灣台南地方法院檢察署檢察官
    移請併辦（95年度偵字第2023號）。
    理  由
一、按除被告所犯為死刑、無期徒刑、最輕本刑為三年以上有期
    徒刑之罪或高等法院管轄第一審案件者外，於法院行準備程
    序進行中，被告先就被訴事實為有罪之陳述時，審判長得告
    知被告簡式審判程序之旨，並聽取當事人、代理人、辯護人
    及輔佐人之意見後，裁定進行簡式審判程序；且受命法官行
    準備程序，與法院或審判長有同一之權限；又簡式審判程序
    之證據調查，不受刑事訴訟法第一百五十九條第一項、第一
    百六十一條之二、第一百六十一條之三、第一百六十三條之
    一及第一百六十四條至第一百七十條規定之限制，刑事訴訟
    法第二百七十三條之一第一項、第二百七十九條第二項前段
    、第二百七十三條之二分別定有明文。查本件被告所犯為死
    刑、無期徒刑、最輕本刑為三年以上有期徒刑以外之罪，且
    非高等法院管轄第一審之案件，經本院合議庭裁定由受命
    法官行準備程序時，被告就被訴事實為有罪之陳述後，復經
    本院合議庭裁定由受命法官獨任行簡式審判程序，是其證據
    之調查，自不受刑事訴訟法第一百五十九條第一項、第一百
    六十一條之二、第一百六十一條之三、第一百六十三條之一
    及第一百六十四條至第一百七十條規定之限制，合先敘明。
二、上開事實，業據被告甲○○坦白承認，並經被害人葉卿耀指
    訴暨證人王炳坤、陳鵬安、丙○○、乙○○之證述明確，並
    有監視器畫面翻拍照片、失竊機車資料表、車籍查詢單、扣
    押物品清單、贓物認領保管單、現場照片、行竊工具（鐵片
    ）照片在卷及沾有黏液鐵片、黏有雙面膠之鐵片各一片、膠
    布、鋼鐵片、釣魚網線各一捲、捕蠅紙三張、釣香油錢工具
    五組扣案可資佐證，足見被告自白與事實相符，足堪採信，
    本件事證明確，被告犯行洵堪認定。
三、查被告經警查獲時雖於竊得之機車置物箱內取出T字扳手一
    支，然據被告供稱該T字扳手一支非其所有，係於竊得之機
    車置物箱內，並未取用，當天行竊時並未攜帶進入廟內行竊
    ，有警詢及本院審理筆錄可按，核與攜帶兇器行竊之加重情
    形不符，併案意旨認被告所為犯罪事實欄一(3)、(4)部分係犯
    刑法第三百二十一條第一項第三款之攜帶兇器竊盜罪，尚有
    誤會，併此敘明。核被告所為犯罪事實欄一(2)(3)(4)之犯行，
    均係犯刑法刑法第三百二十條第一項竊盜罪。犯罪事實欄一
    (1)、(5)之犯行，均係刑法第三百二十條第一項第三項竊盜未
    遂罪（檢察官原以刑法第三百二十一條第二項、第一項第三
    款起訴，經當庭更正，爰毋庸變更起訴法條），被告多次竊
    盜既遂、竊盜未遂犯行，時間緊接，觸犯構成要件相同之罪
    ，顯係基於概括犯意為之，為連續犯，應依刑法第五十六條
    之規定，從一重之竊盜（既遂）罪處斷，並依法加重其刑。
    至於移送併案部分，即犯罪事實欄一(2)、(3)、(4)部分，與前
    開經起訴判決有罪之被告竊盜犯行部分，即犯罪事實欄一(1)
    、(5)部分，有裁判上一罪之連續關係，屬裁判上一罪，為起
    訴效力所及，本院自當一併審理。又查被告甲○○曾因違反
    肅清煙毒條例案件，分別經本院及臺灣台南地方法院判決各
    判處有期徒刑三年四月確定，二罪接續執行，八十八年二月
    五日假釋出獄，後經撤銷假釋，執行殘行三年九月又十三日
    ，至九十三年十月十一日縮短刑期執行完畢之情，有其臺灣
    嘉義地方法院檢察署刑案資料查註紀錄表、臺灣高等法院被
    告全國前案記錄表在卷暨調閱之台灣嘉義地方法院檢察署九
    十年度執更字第二五號執行案卷可參，其於受有期徒刑之執
    行完畢後五年內再犯本件有期徒刑以上之刑之罪，為累犯，
    依刑法第四十七條規定，遞加重其刑。爰審酌被告犯罪之動
    機、目的、手段、其品行、生活狀況、智識程度、所竊物品
    之價值（均已發還被害人）及犯後坦承犯行，態度良好暨其
    他一切情狀，量處如主文所示之刑，以示懲儆。扣案之沾有
    黏液鐵片、黏有雙面膠之鐵片各一片、膠布、鋼鐵片、釣魚
    網線各一捲、捕蠅紙三張、釣香油錢工具五組均係被告所有
    ，且係供犯罪所用之物，業據被告於審理中供承在卷，且係
    供犯罪所用之物，爰依刑法第三十八條第一項第二款宣告沒
    收。而扣案之T字扳手一支，被告既否認為其所有，亦非供
    犯罪所用之物，自不得宣告沒收。
據上論斷，應依刑事訴訟法第二百九十九條第一項前段、第二百
七十三條之一第一項，刑法第三百二十條第一項、第五十六條、
第四十七條、、第三十八條第一項第二款，罰金罰緩提高標準條
例第一條判決如主文。
本案經檢察官李志明到庭執行職務
中    華    民    國    95    年    2    月    27    日
                  刑事第三庭    法  官  沈福財
上列正本證明與原本無異。
如不服本判決，應於判決送達後10日內，向本院提出上訴狀。
中    華    民    國    95    年    2    月    27    日
                                書記官  賴琪玲
附錄論罪科刑法條：
刑法第三百二十條
意圖為自己或第三人不法之所有，而竊取他人之動產者，為竊盜
罪，處五年以下有期徒刑、拘役或五百元以下罰金。
意圖為自己或第三人不法之利益，而竊佔他人之不動產者，依前
項之規定處斷。
前二項之未遂犯罰之。


司法院資訊處製作；財團法人民間司法改革基金會備份。
